【裁判字號】    97,交抗,1485
【裁判日期】    970930
【裁判案由】    違反道路交通管理處罰條例
【裁判全文】
臺灣高等法院交通事件裁定            97年度交抗字第1485號
    抗  告  人
    即受處分人  甲○○
上列抗告人因違反道路交通管理處罰條例案件，不服臺灣板橋地
方法院97年度交聲字第1809號，中華民國97年8月29日裁定，提
起抗告，本院裁定如下：
    主  文
抗告駁回。
    理  由
一、原裁定意旨略以：本件受處分人甲○○於96年8月29日下午2
    時1分許，駕駛車牌號碼3N-3671號自用小客車，行經臺北市
    ○○○○道路（往南方向）之路段時，在上開最高速限為時
    速60公里之道路上，以時速71公里之車速行駛，超過最高速
    限11公里，經測速照相儀器拍攝違規照片後，由原舉發機關
    警員逕行掣單舉發，此有原舉發機關北市警交大字第AA0000
    000號舉發違反道路交通管理事件通知單1紙、採證照片1幀
    等附卷可稽。受處分人雖辯稱：伊當時之車速係超過速限11
    公里，僅超過警政署所規定之寬限值（10公里）1公里，其
    情節應予勸導即可，實無處分之必要云云；惟按行為人駕駛
    汽車行車速度超過規定之最高時速未逾10公里，而未嚴重危
    害交通安全、秩序或發生交通事故，且情節輕微，以不舉發
    為適當者，交通勤務警察或依法令執行交通稽查任務人員得
    對其施以勸導，免予舉發，違反道路交通管理事件統一裁罰
    基準及處理細則第12條第1項第11款固定有明文，然依該規
    定得施以勸導而免予舉發者，僅限於行車速度超過規定最高
    時速「未逾10公里」，且符合該條文規定之其他要件者，本
    件受處分人經測得行車速度超過規定最高時速達11公里，已
    無該條文規定之適用，原舉發機關依法逕予舉發，並移送原
    處分機關裁罰，自無不合，受處分人上開所辯，顯有誤會，
    尚無可採。又本件原舉發機關設置於受處分人違規地點路段
    之採證相機，係微電腦雷達波形自動採證單功能相機，且該
    相機於攝得本件受處分人超速違規照片前，甫於96年7月23
    日經經濟部標準檢驗局檢定合格，有效期限至97年7月31日
    止，此亦有臺北市政府警察局中正第二分局96年10月22日北
    市警中正二分交字第09631199100號函文、經濟部標準檢驗
    局96年7月24日雷達測速儀檢定合格證書等各1紙在卷可按，
    足認該相機於攝得受處分人本件違規超速照片當時，其功能
    確屬正常無虞；受處分人空言辯稱：伊車速僅超過寬限值1
    公里，難保係因該測速照相機有不正常、誤差之情形所造成
    云云，顯屬其個人憑空臆度之詞，委無足採甚明。綜上所述
    ，本件受處分人於前揭時、地行車超速之違規行為，事證明
    確；原處分機關以受處分人違反道路交通管理處罰條例第40
    條規定，裁處罰鍰1,600元，並依同條例第63條第1項第1款
    （裁決書漏載第1項第1款）規定記違規點數1點，核無不當
    ；本件受處分人之異議為無理由，應予駁回等語。
二、抗告意旨略以：(一)雖對當事人聲請調查之人、事，法院就是
    否有訊問、調查之必要有裁量權，惟至少應於判決書 (裁定
    書)內述明，何以不採、不調查之理由，始屬適法。本件聲
    請人於96年10月6日之聲明異議狀、97年7月2日之聲請調查
    狀，皆一再請求訊問本件採證之警員，使其到庭說明採證過
    程等，惟原審並未依法調查亦未於裁定書內述明何以不調查
    。(二)被處分之違規照片中之汽車確為受處分人所有，亦知違
    規地點在何處，惟不知是被那一照相機所採證，是請採證之
    警員到庭說明，以釋明聲請人之疑等語。
三、經查：受處分人於上揭時、地，駕駛前開車輛超速11公里未
    滿20公里之違規行為，為警以雷達測速照相設備所拍得之照
    片，逕行製單舉發，有臺北市政府警察局舉發違反道路交通
    管理事件北市警交大字第AA0000000號舉發違反道路交通管
    理事件通知單、交通部公路總局臺北區監理所北監自裁字第
    裁40-AA0000000號違反道路交通管理事件裁決書、臺北市政
    府警察局中正第二分局96年10月22日北市警中正二分交字第
    09631199100號函及採證照片在卷可稽，是受處分人違規超
    速之行為堪予認定。次查，本件所使用之雷達測速照相設備
    ，係「微電腦雷達波型自動採證單功能相機」，甫於96年7
    月23日經經濟部標準檢驗局檢定合格，有效期限至97年7月
    31日止，有經濟部標準檢驗局96年7月24日核發之雷達測速
    儀檢定合格證書影本附卷可參 (原審卷第20頁)，故本件所
    使用之雷達測速照相設備係屬正常運作，並無失準或故障之
    事，則抗告人有違規超速之事實甚明，並無傳喚採證警員作
    證之必要性，原裁定上開認事用法，洵無違誤。受處分人抗
    告意旨，猶執陳詞要求傳喚採證警員到庭作證，並指摘原審
    裁定不當，為無理由，應予駁回。
四、據上論結，應依道路交通案件處理辦法第26條，刑事訴訟法
    第412條，裁定如主文。
中    華    民    國    97    年    9     月    30    日
            刑事第十四庭  審判長法  官 陳志洋
                                法  官 謝靜慧
                                法  官 梁耀鑌
以上正本證明與原本無異。
不得再抗告。
                                書記官 莊淑茹
中    華    民    國    97    年    10    月    1     日


司法院資訊處製作；財團法人民間司法改革基金會備份。
